【裁判字號】    97,訴,1054
【裁判日期】    970924
【裁判案由】    違反毒品危害防制條例
【裁判全文】
臺灣屏東地方法院刑事判決              97年度訴字第1054號
公  訴  人  臺灣屏東地方法院檢察署檢察官
被      告  甲○○
                      樓
上列被告因違反毒品危害防制條例案件，經檢察官提起公訴（97
年度毒偵字第1225號），嗣被告於本院準備程序進行中先就被訴
事實為有罪之陳述，本院告知被告簡式審判程序之旨，並聽取當
事人之意見後，裁定改由受命法官獨任依簡式審判程序審理，本
院判決如下：
    主  文
甲○○施用第一級毒品，處有期徒刑拾月。又施用第二級毒品，
處有期徒刑肆月。應執行有期徒刑壹年。
    事  實
一、甲○○前因施用毒品案件，經依本院以95年度毒聲字第427
    號裁定送勒戒所觀察、勒戒後，認無繼續施用毒品之傾向，
    於民國96年4 月2 日釋放，並業經臺灣屏東地方法院檢察署
    檢察官於96年4 月4 日，以95年度毒偵字第1915號為不起訴
    處分確定。詎仍未戒除吸食毒品之惡習，復基於施用第一級
    毒品海洛因之犯意，於97年3 月30日某時，在其位於屏東縣
    恆春鎮○○路112 巷7 號住處內，以注射針筒摻水注射之方
    式，施用第一級毒品海洛因1 次；另基於施用第二級毒品甲
    基安非他命之犯意，於上開時地，以將甲基安非他命置於鋁
    箔紙（未扣案）上燒烤燃燒成煙並吸食之方式，施用第二級
    毒品甲基安非他命1 次。嗣因甲○○涉嫌他案妨害自由案件
    ，經本院發布通緝，於97年4 月2 日20時55分許，在臺北市
    萬華區○○路135 號為警緝獲時，經甲○○同意採集其尿液
    檢驗，結果呈嗎啡及甲基安非他命陽性反應而查獲。
二、案經臺北市政府警察局萬華分局報請臺灣臺北地方法院檢察
    署檢察官呈請臺灣高等法院檢察署檢察長核轉臺灣屏東地方
    法院檢察署檢察官偵查起訴。
    理  由
壹、程序部份
一、按除被告所犯為死刑、無期徒刑、最輕本刑為3 年以上有期
    徒刑之罪或高等法院管轄第一審案件者外，於法院行準備程
    序進行中，被告先就被訴事實為有罪之陳述時，審判長得告
    知被告簡式審判程序之旨，並聽取當事人、代理人、辯護人
    及輔佐人之意見後，裁定進行簡式審判程序；且受命法官行
    準備程序，與法院或審判長有同一之權限；又簡式審判程序
    之證據調查，不受刑事訴訟法第159 條第1 項、第161 條之
    2 、第161 條之3 、第163 條之1 及第164 條至第170 條規
    定之限制，刑事訴訟法第273 條之1 第1 項、第279 條第2
    項前段、第273 條之2 分別定有明文。被告所為係犯死刑、
    無期徒刑、最輕本刑為3 年以上有期徒刑以外之罪，其於準
    備程序中就被訴事實為有罪之陳述，經受命法官告知簡式審
    判程序之旨，並聽取公訴人、被告之意見後，本院合議庭認
    為適宜由受命法官獨任進行簡式審判程序，依刑事訴訟法第
    273 條之1 第1 項規定，裁定由受命法官獨任進行簡式審判
    程序，合先敘明。
貳、實體部分
一、訊據被告甲○○對於上揭犯罪事實均坦承不諱，復查：
（一）經警於查獲被告當日所採之尿液送驗結果，係呈嗎啡及甲
      基安非他命陽性反應，此有臺北市政府警察局偵辦毒品案
      件尿液檢體委驗單、台灣尖端先進生技醫療股份有限公司
      濫用藥物檢驗報告各1 份在卷可稽。
（二）再查被告甲○○前因施用毒品案件，經依本院以95年度毒
      聲字第427 號裁定送勒戒所觀察、勒戒後，認無繼續施用
      毒品之傾向，於96年4 月2 日釋放，並業經臺灣屏東地方
      法院檢察署檢察官於96年4 月4 日，以95年度毒偵字第19
      15號為不起訴處分確定之事實，有臺灣高等法院被告全國
      前案紀錄表1 份在卷可按。是被告於觀察勒戒釋放後5 年
      內再犯施用毒品之罪甚明。
（三）綜上所述，被告前曾犯施用毒品，且於觀察、勒戒執行完
      畢釋放後，5 年內再犯本件施用毒品，事證應屬明確，其
      犯行應堪認定。
二、查海洛因及甲基安非他命分屬毒品危害防制條例第2 條第2
    項第1 款所規定之第一級毒品及同條項第2 款所規定之第二
    級毒品，核被告所為，係犯毒品危害防制條例第10條第1 項
    施用第一級毒品罪及同條第2 項施用第二級毒品罪。被告持
    有毒品，復進而施用，其持有毒品之低度行為，為施用毒品
    之高度行為所吸收，均不另論罪。被告所犯上開二罪間，犯
    意各別，罪名不同，應分論併罰之。檢察官起訴書雖認被告
    係於97年3 月28日下午某時許，在其位於屏東縣恆春鎮○○
    路112 巷7 號住處內，各施用海洛因及甲基安非他命1 次，
    然查被告於本院審理中業已坦承係於同年4 月2 日驗尿之前
    3 日施用毒品（見本院卷第21頁背面），故被告應係於97年
    3 月30日某時各施用海洛因及甲基安非他命1 次，檢察官起
    訴書此部認定容有誤會。爰審酌被告施用毒品，不僅足以戕
    害其個人身心，且極易滋生其他犯罪，惡化治安甚重，嚴重
    損及公益，且被告前經觀察勒戒之處遇助其戒除毒品，竟再
    為本件施用毒品犯行，顯見其不思悔改，自制力亦顯不佳；
    惟其於犯後即能坦承犯行，而其施用毒品行為於本質上係屬
    自我戕害行為，反社會性之程度應屬較低，且其先前除2 次
    因施用毒品經送觀察勒戒之紀錄外，並無其他因施用毒品經
    法院判刑之紀錄等一切情狀，酌情分別量處如主文所示之刑
    ，並定其應執行之刑，以資懲儆。
據上論斷，應依刑事訴訟法第273 條之1 第1 項、第299 條第1
項前段，毒品危害防制條例第10條第1 項、第2 項，刑法第11條
前段、第51條第5 款，判決如主文。
本件經檢察官陳鼎文到庭執行職務。
中    華    民    國    97    年    9     月    24    日
                  刑事第一庭    法  官  羅培毓
以上正本證明與原本無異。
如不服本判決應於收受本判決送達後十日內向本院提出上訴書狀
，其未敘述上訴理由者，並得於提起上訴後十日內向本院補提理
由書狀（均須按他造當事人之人數附繕本）「切勿逕送上級法院
」
中    華    民    國    97    年    9     月    24    日
                               書記官  呂坤宗
附錄本判決論罪科刑法條：
毒品危害防制條例第10條
施用第一級毒品者，處六月以上五年以下有期徒刑。
施用第二級毒品者，處三年以下有期徒刑。


司法院資訊處製作；財團法人民間司法改革基金會備份。
